臺灣橋頭地方法院刑事判決　
111年度審交訴字第149號
公  訴  人  臺灣橋頭地方檢察署檢察官
被      告  吳皆允


上列被告因過失致死案件，經檢察官提起公訴（110年度偵字第1
6670號、111年度調偵字第90號），被告於準備程序中就被訴事
實為有罪之陳述，經告知簡式審判程序之旨，並聽取被告與公訴
人之意見後，合議庭裁定由受命法官進行簡式審判程序，判決如
下：
    主  文
吳皆允犯過失致人於死罪，處有期徒刑陸月，如易科罰金，以新
臺幣壹仟元折算壹日。緩刑貳年。
    事  實
一、吳皆允考領有普通小型車駕駛執照，於民國110年11月8日22
    時47分許，駕駛車牌號碼000-0000號自用小貨車，沿高雄市仁
    武區水管路外側快車道由西往東方向行駛，行經水管路與仁和街
    之交岔路口，欲右轉仁和街時，上開路口之號誌時制為第1時
    相，水管路外側快車道及慢車道之車輛，均可直行或右轉，當
    吳皆允自水管路外側快車道右轉時，水管路快車道之號誌為綠燈
    、慢車道之號誌變為黃燈，適有劉奕君騎乘車牌號碼000-0000
    號普通重型機車，沿水管路慢車道直行進入上開路口，吳皆允本
    應注意轉彎車應讓直行車先行，而依當時天候晴、夜間有照
    明、柏油路面乾燥無缺陷且無障礙物、視距良好，並無不能注
    意之情事，竟疏未注意禮讓劉奕君先行即貿然右轉，所駕小
    貨車右前車頭與劉奕君所騎機車前車頭發生碰撞，造成劉奕君
    人車倒地，受有頭部鈍傷併兩側耳漏出血（術後）、下頷部3公
    分撕裂傷、左側肢體多處擦挫傷之傷害，被送往高雄榮民總
    醫院急救，仍於同日23時50分許，因上開傷勢引發神經性休
    克不治死亡。吳皆允於肇事後，在有偵查犯罪職務之機關或
    公務員發覺其為犯罪人前，即向前來處理本件道路交通事故
    之警員承認為肇事人，自首並接受裁判。
二、案經劉奕君之母陳子涵訴由高雄市政府警察局仁武分局報告
    及臺灣橋頭地方檢察署檢察官簽分偵查起訴。
    理  由
一、本件被告吳皆允所犯非為死刑、無期徒刑、最輕本刑為3 年
    以上有期徒刑之罪或高等法院管轄之第一審案件，而於準備
    程序進行中，被告就被訴事實為有罪之陳述，經法官告知簡
    式審判程序之旨，並聽取當事人之意見後，合議庭裁定由受
    命法官獨任進行簡式審判程序，是本案之證據調查，依刑事
    訴訟法第273條之2規定，不受同法第159條第1項、第161條
    之2、第161條之3、第163條之1及第164條至第170條規定之
    限制，合先敘明。
二、認定犯罪事實所憑之證據及理由：
(一)上揭犯罪事實，業據被告於警偵訊供述在卷（見警卷第4至6
    頁；相卷第89至91頁；臺灣橋頭地方檢察署110年度偵字第1
    5260號卷〈下稱偵卷〉第17至18、47至48頁），並於本院準備
    程序及審理時坦承不諱（見院卷第36、42、44頁），核與證
    人黃煒庭於警詢及偵查中之證述（見警卷第13至15頁、偵卷
    第34頁）、證人張修維於警詢時之證述（見警卷第17至19頁
    ）等情節相符，復據告訴人陳子涵於警詢及偵查中指訴在卷
    （見相卷第27至29、89至91頁），並有高雄市政府交通局11
    0年12月10日高市交智運字第11050433400號函及所附時制計
    畫表1份（見相卷第207至209頁）、高雄市政府警察局仁武
    分局道路交通事故現場圖、道路交通事故調查報告表(一)、
    (二)-1各1份、高雄市政府警察局交通大隊仁武交通分隊當
    事人酒精測定紀錄表各1份、交通事故現場照片22張；車號查詢
    汽車、機車駕駛人及車輛詳細資料報表各2紙（見警卷第25、35
    至38、51、27至33頁、67至73頁；相卷第39、41至47、49至
    52、59、77至83、139、141頁）、高雄榮民總醫院診斷證明
    書、臺灣橋頭地方檢察署相驗筆錄、相驗屍體證明書、檢驗
    報告書各1份、相驗照片10張（見相卷第57、87、95、97至1
    04、185至195頁）附卷可稽，足認被告前開任意性自白與事
    實相符，堪予採信。
(二)按汽車行駛至交岔路口，轉彎車應讓直行車先行，道路交通
    安全規則第102條第1項第7款定有明文。查被告考領有合格
    之普通小客車駕駛執照，有前引之車號查詢汽車駕駛人資料報
    表在卷可佐（見警卷第67頁；相卷第77頁），則被告對於上
    開行車安全之規範自難諉為不知，應當知所遵守。又本案案
    發當時天候晴、夜間有照明、柏油路面乾燥無缺陷且無障礙物
    、視距良好，有前述道路交通事故調查報告表(一)在卷可按
    ，足認被告客觀上並無不能注意之情事，詎被告駕車行至上
    開交岔路口竟疏未注意及此，未禮讓在其右側慢車道直行之
    被害人劉奕君先行，即貿然右轉，因而肇生本案車禍事故，
    堪認被告就本案交通事故之發生，顯具有前述違反注意義務
    之過失行為甚明。另被害人因本件事故受有上開傷害，經送
    醫急救後，仍於110年11月8日23時50分許，因上開傷勢引發
    神經性休克不治死亡，有前開診斷證明書、相驗屍體證明書在
    卷足憑，是被告上開過失駕駛行為與被害人死亡結果間具有
    相當因果關係，亦可認定。綜上，本件事證明確，被告上揭
    犯行堪予認定，應依法論科。
三、論罪科刑：
(一)核被告所為，係犯刑法第276條之過失致人於死罪。被告於
    肇事後，在有偵查犯罪職務之機關或公務員發覺其為犯罪人
    前，即向到場處理本件道路交通事故之高雄市政府警察局仁
    武交通分隊警員供承其肇事犯罪等情，有高雄市政府警察局
    道路交通事故肇事人自首情形紀錄表在卷可參（見相卷第55
    頁），其並接受裁判，核與刑法自首之規定相符，爰依刑法
    第62條前段之規定減輕其刑。
(二)爰審酌被告未曾受有罪科刑宣告之紀錄，素行尚佳，有臺灣
    高等法院被告前案紀錄表1份在卷可參（見院卷第47頁），
    其駕車行至交岔路口右轉時，卻疏未注意禮讓直行車先行，
    因而肇生本件車禍事故，造成被害人生命喪失之無可回復結
    果，使包含告訴人在內之被害人家屬頓時失去至親，受有精
    神上痛苦甚鉅，所為實屬不該，惟念及被告於偵查中即與告
    訴人調解成立並依調解內容履行完畢，有高雄市○○區○○○○○0
    00○○○○○○0000號調解筆錄、撤回告訴狀可憑（見偵卷第41、
    43頁），並於本院審理時終能坦承犯行，堪認其肇事後容有
    悔意，並已盡力彌補告訴人所受損害及傷慟之犯後態度；兼
    衡被告之過失情節、告訴人具狀表示不欲再追究，並同意檢
    察官為不起訴、緩起訴處分，或聲請簡易判決處刑並求處被
    告緩刑之意見（見偵卷第41頁），暨被告自陳高中肄業之智
    識程度、在夜市擺攤、月收入不到新臺幣2萬元、需償還因
    賠償告訴人所受損害而對外借支之貸款、經濟狀況勉持、無
    人需其扶養（見院卷第44、45頁）等一切情狀，量處如主文
    所示之刑，並諭知易科罰金之折算標準。
(三)查被告未曾因故意犯罪受有期徒刑以上刑之宣告，有前引被
    告前案紀錄表在卷可按，其犯後坦認犯行，業與告訴人成立
    調解並依調解內容履行完畢，復經告訴人同意給予被告緩刑
    之宣告等情，有前引之調解筆錄及撤回告訴狀在卷可查，是
    被告犯後已積極修補其犯行肇生之損害，足認顯有悔悟之心
    ，其因一時疏失，偶罹刑典，信經此偵審程序及科刑程序後
    ，當知所警惕，要無再犯之虞，因認所宣告之刑，以暫不執
    行為適當，爰依刑法第74條第1項第1款之規定，併予宣告緩
    刑2年，以勵自新。
據上論斷，應依刑事訴訟法第273條之1第1項、第299條第1項前
段，判決如主文。
本案經檢察官倪茂益提起公訴，檢察官李門騫到庭執行職務。
中　　華　　民　　國　　111 　年　　7 　　月　　28　　日
                  刑事第四庭    法　官  馮君傑
以上正本證明與原本無異。
如不服本判決應於收受判決後 20 日內向本院提出上訴書狀，並
應敘述具體理由。其未敘述上訴理由者，應於上訴期間屆滿後20
 日內向本院補提理由書 (均須按他造當事人之人數附繕本)「切
勿逕送上級法院」。
中　　華　　民　　國　　111 　年　　7 　　月　　28　　日
                                書記官  謝怡貞
附錄本案論罪科刑法條：
中華民國刑法第276條
因過失致人於死者，處5年以下有期徒刑、拘役或50萬元以下罰
金。